

EDWIN GIANCARLO MENDEZ RAMIREZ

Desarrollador Web

CI: 24796323 - Correo: edwingc88@gmail.com - Teléfono: (+58) 414-3857975

Dirección: Puerto Ordaz. VE - Fecha Nac: 09/10/1988 - Web: portafolio-edwin.vercel.app

Con más de 2 años de experiencia en el desarrollo de aplicaciones web y servicios informáticos. Me especializo en el desarrollo Front-End, complementado con conocimientos Back-End. Estoy constantemente actualizado sobre las últimas tendencias y herramientas en el desarrollo web, lo cual me permiten implementar las mejores prácticas y tecnologías emergentes en los proyectos que emprendo.

EXPERIENCIAS LABORALES

Desarrollador Web como Freelance

Enero 2023 - Actualmente | Puerto Ordaz, VE

- Diseño y Desarrollo web de forma remota, haciendo contacto directo y recurrente con el cliente.
- Programación con React JS, Astro y entre otras tecnologías.
- Wordpress y Gestión de contenido .Personalización de temas y plugins para funciones específicas.
- Arquitectura, prueba de software y despliegue.

Analista de Sistemas en CVG Ferrominera Orinoco.c.a

Feb 2020 - Aug 2020 | Puerto Ordaz, VE | Presencial

- Encargado de Análisis, diseño y desarrollo de un Módulo del sistema de gestión de inventarios de la empresa.
- Identificar las necesidades del sistema TIC, ofreciendo una solución integrada. Administración de usuarios y roles de administrativos. Operaciones CRUD (Create, Read, Update, Delete)
- Desarrollo con Zend Framework (PHP) y Base de datos con PostgreSQL.
- Control de versiones con Tortoise-cvs

Desarrrollador Wordpress en Radio Avivamiento Producciones.c.a

May 2018 - Jul 2019 | Puerto Ordaz, VE | Hibrido

- Creación de sitios web para clientes referidos por la empresa, haciendo contacto directo y recurrente.(Landing Page, web corporativas, Blog, Ecommerces y entre otros)
- Gestión de contenido y actualizaciones del sitio web de la empresa para mostrar publicidad y emitir una radio online (Maquetación con Elementor).
- Despliegue en Hosting, con Dominios y Correos corporativos.

HABILIDADES

√	Autodidacta	\checkmark	HTML	\checkmark	Wordpress
\checkmark	Solución de problemas	\checkmark	CSS	\checkmark	PHP
\checkmark	Colaboración en Equipo	\checkmark	JavaScript	\checkmark	Node JS y Express
\checkmark	Sentido de Diseño	\checkmark	TypeScript	\checkmark	MySQL, PostgreSQL y MongoDB.
\checkmark	Optimización y rendimiento	✓	React JS	\checkmark	Bootstrap CSS y Tailwind CSS
\checkmark	Pruebas de software	✓	Astro	\checkmark	Git y GitHub

EDUCACIÓN

Ingeniería Informática en la Universidad Nacional Experimental de Guayana (UNEG)

Plan de estudio académico culminado | Proyecto Final de Carrera Pendiente

LENGUAJES

Español (Nativo) e inglés (Intermedio)